# 租赁选择权

提问人：zhs7403 时间：2022-09-12 15:45:38
如没有重大经济动因促使承租人行使续租选择权，且如果续租任意一方不同意都不会续租，但承租方管理层又合理确定会行使续租选择权的，在考虑租赁期时考虑续租期？

回答人：chenyiwei
既然“没有重大经济动因促使承租人行使续租选择权，且如果续租任意一方不同意都不会续租”，则为何“承租方管理层又合理确定会行使续租选择权”？一般理解还是更多地基于经济利益方面的考虑，如继续利用此前的装修、难以找到具备同样优势的替代租赁房源等。因此最终还是应当归结为经济因素方面的动因。当然，如果承租人和出租人之间是关联方关系，则可能会有其他特殊考虑。
可参考《计学精要 2021 》第三章第四节中“4.2 固定租赁期 1 年+12个月滚动续期选择权的处理”的相关内容。